【裁判字號】    89,上易,2114
【裁判日期】    900412
【裁判案由】    侵占
【裁判全文】
臺灣高等法院臺南分院刑事判決            八十九年度上易字第二一一四號    Ｇ
      上  訴  人
      即  被  告  甲  ○  ○
右上訴人因侵占案件，不服臺灣臺南地方法院八十九年度易字第一七二一號中華民國
八十九年十月三十日第一審判決（起訴案號：臺灣臺南地方法院檢察署八十九年度偵
字第六四五三號），提起上訴，本院判決如左：
      主      文
上訴駁回。
      事      實
一、甲○○曾有多次犯罪前科，其中於民國（下同）八十四年、八十五年間所犯之二
    次侵占罪，經原審法院於八十六年五月一日定應執行有期徒刑一年四月，於八十
    七年二月十二日執行完畢，猶不知悔改，復於八十八年九月十日至同年十月十日
    止，任職於「威力通科技有限公司」（下稱：威力通公司），擔任台南營業處駐
    區業務專員，負責收取威力通公司對於客戶之營業帳款等業務時，為從事收款業
    務之人，竟基於意圖為自己不法所有之概括犯意，將其於如附表所示之時間，向
    如附表所示之威力通公司客戶所收取之帳款（編號五十九為被告向威力通公司取
    貨之金額、編號六十一、六十三被告稱遺失貨品）共計新台幣（下同）十二萬四
    千七百十元，未依雙方約定於收款後一個月內繳回威力通公司，而易持有為所有
    ，侵吞入己。
二、案經被害人威力通公司訴請台灣板橋地方法院檢察署檢察官簽請台灣高等法院檢
    察署檢察長核轉台灣台南地方法院檢察署檢察官偵查起訴。
      理      由
一、上訴人即被告甲○○經合法傳喚，無正當理由不到庭，惟上開事實，業經其在偵
    、審中坦白承認，雖被告初於偵查中辯稱僅侵占約新台幣二、三萬元，而在原審
    審理中則改稱約侵占十餘萬元（詳偵查卷第三十五頁、原審卷第三十七頁），惟
    查被告實際侵占如附表所示之款，合計十二萬四千七百十元，業據威力通公司台
    南營業處會計黃欣怡在偵查時及原審審理中均一致指證明確，並有被侵占之款項
    明細表附卷可按，被告辯稱其所侵占之款項實際較附表所示之金額為少云云，顯
    係避重就輕之詞，委無足採，本件事證已臻明確，被告犯行堪以認定。
二、查被告執行收款業務，竟意圖為自己不法之所有，利用收款之機會，侵占因執行
    業務所收取之貨款，核其所為係犯刑法第三百三十六條第二項業務侵占罪。其先
    後多次業務侵占犯行，時間緊接，犯罪構成要件相同，顯係基於概括之犯意反覆
    為之，應依連續犯之規定論以一罪並加重其刑。被告曾於八十四年、八十五年間
    ，分別犯有二次侵占罪，經原審法院於八十六年五月一日，定應執行刑有期徒刑
    一年四月，而於八十七年二月十二日執行完畢，有台灣台南地方法院檢察署刑案
    資料查註紀錄表在卷可按，其於五年之內再犯本件有期徒刑以上之罪，為累犯，
    應依法遞加重其刑。
三、原審審理結果，認被告罪證明確，適用刑法第五十六條、第三百三十六條第二項
    、第四十七條、罰金罰鍰提高標準條例第一條前段，並審酌被告素行、犯罪之動
    機、目的、手段、所生危害及犯後態度等一切情狀，量處有期徒刑拾月，認事用
    法俱無不合，量刑亦稱妥適，被告上訴意旨否認犯罪，空言指摘原判決不當，並
    無可取，為無理由，應予駁回。
四、被告經合法傳喚，無正當理由不到庭，不待其陳述逕行判決。
據上論斷，應依刑事訴訟法第三百六十八條、第三百七十一條判決如主文。
本案經檢察官林炎昇到庭執行職務。
中    華    民    國      九十      年      四      月        十二      日
                                  臺灣高等法院臺南分院刑事第六庭
                                      審判長法官  楊    明    章
                                            法官  徐    宏    志
                                            法官  戴    勝    利
右正本證明與原本無異。
不得上訴。
                                      法院書記官  吳    銘    添
中    華    民    國      九十      年      四      月       十六       日
附錄：本判決論罪科刑法條：
第三百三十六條第二項：對於業務上所持有之物，犯前條第一項之罪者，處六月以上
                      五年以下有期徒刑，得併科三千元以下罰金。


司法院資訊處製作；財團法人民間司法改革基金會備份。
